【裁判字號】    98,易,1041
【裁判日期】    981103
【裁判案由】    妨害婚姻
【裁判全文】
臺灣彰化地方法院刑事判決              98年度易字第1041號
公  訴  人  臺灣彰化地方法院檢察署檢察官
被      告  鄭聯珠
上列被告因違反妨害婚姻案件，經檢察官提起公訴（98年度偵字
第6841號），本院判決如下：
    主  文
鄭聯珠與有配偶之人相姦，處有期徒刑參月，如易科罰金，以新
臺幣壹仟元折算壹日。
    犯罪事實
一、鄭聯珠（已婚，配偶未提出告訴）明知黃振登（通姦部分另
    為不起訴處分）為黃許秀雲之配偶，為有配偶之人，竟於民
    國98年6月間某日，在彰化縣鹿港鎮麗景汽車旅館，與黃振
    登以陰莖插入陰道之方式，為婚姻外之性交行為1次。嗣於
    同年7月23日下午11時41分許，其再次接獲黃振登電話邀約
    ，前往彰化縣鹿港鎮東崎里鹿東路2段富麗大鎮對面空地，
    黃振登所有之車牌號碼0000－00號自用小客車內，赤裸下半
    身，正欲與同樣赤裸下半身之黃振登，從事以陰莖插入陰道
    之性交行為時，為黃許秀雲當場發覺而報警。
二、案經黃許秀雲訴由彰化縣警察局鹿港分局報告臺灣彰化地方
    法院檢察署檢察官偵查起訴。
    理  由
一、本案所引證據，公訴人、被告均不爭執證據能力，是後述所
    引用證據之證據能力均無疑義，合先敘明。
二、訊據被告對上開犯行均坦承不諱，核與黃振登於警詢及偵訊
    時之陳述相符，並經告訴人黃許秀雲於警詢及偵訊時指訴明
    確，此外復有勘驗筆錄1份（含節錄照片5張）、現場照片6
    張及現場光碟1片在卷足憑，足證被告出於任意性之自白與
    事實相符，從而本件事證明確，被告犯行已堪認定。
三、核被告所為，係犯刑法第239 條後段之相姦罪。爰審酌被告
    並無前科，素行尚佳，有臺灣高等法院被告前案紀錄表在卷
    足憑，惟其身為同案被告黃振登夫妻之堂嬸，竟罔顧人倫，
    與同案被告黃振登相姦，不僅傷害告訴人對於婚姻之信賴，
    亦嚴重戕害告訴人在鄰里間之名譽，惟於本院審理中尚能坦
    承犯行，及其犯罪之動機、目的、手段等一切情狀，量處如
    主文所示之刑。並審酌被告職業為家管，學歷為國小畢業，
    家境為勉持，及其犯罪之情狀等，認其易科罰金之折算標準
    以新臺幣1000元折算1 日為適當。
據上論斷，應依刑事訴訟法第299 條第1 項前段，刑法第239 條
後段、第41條第1 項前段，判決如主文。
本案經檢察官賴志盛到庭執行職務。
中    華    民    國    98    年    11    月    3     日
                  刑事第五庭    法  官  王奕勛
以上證明與原本無異。
如不服本判決應於收受判決後10日內向本院提出上訴書狀，並應
敘述具體理由；其未敘述上訴理由者，應於上訴期間屆滿後20日
內向本院補提理由書（均須按他造當事人之人數附繕本）「切勿
逕送上級法院」。
告訴人或被害人對於判決如有不服具備理由請求檢察官上訴者，
其上訴期間之計算係以檢察官收受判決正本之日期為準。
中    華    民    國    98    年    11    月    3     日
                                書記官  戴國安
附錄本案判決論罪科刑法條：
中華民國刑法第239條
（通姦罪）
有配偶而與人通姦者，處 1 年以下有期徒刑。其相姦者亦同。

司法院資訊處製作；財團法人民間司法改革基金會備份。
